臺灣彰化地方法院民事判決　94年度訴字第394號
原　　　告　臺灣中小企業銀行股份有限公司
法定代理人　丁○○
訴訟代理人　丙○○
被　　　告　甲○○
　　　　　　　　　　　　七之五.
被　　　告　乙○○
上列當事人間請求清償借款事件，本院於民國94年6月29日言詞
辯論終結，判決如下：
    主  文
被告應連帶給付原告新台幣809069元及自民國93年12月7日起至
清償日止，按年息百分之2.065計算之利息，並自民國94年1月8
日起，逾期在6個月以內者，另按上開利率之一成，逾期6個月以
上者，其超逾6個月部份，另按上開利率之二成計付之違約金。
訴訟費用由被告連帶負擔。
    事實及理由
一、原告方面主張訴外人陳樹源邀同被告甲○○、乙○○二人為
    連帶保証人向原告之彰化分行借款新台幣（下同）0000000
    元借款期間自91年2月7日起至98年2月7日止，貸放利率依基
    本放款利率減三. 三九三％計算機動調整，現貸放年利率為
    二. ０六五％，本金及利息自借款日起，每一個月一期，分
    八四期平均攤還，第一次本息攤還日為九十一年三月七日。
    如借款到期或視為全部到期立即償還時，按約定利率計付遲
    延利息，逾期償還本金、利息或本息時，本金自到期日起，
    利息自繳息日起，逾期在六個月以內部份照約定利率百分之
    十，逾期超過六個月部份，照約定利率百分之二十，計收違
    約金。詎訴外人陳樹源借得上開款項後，本息僅繳至九十三
    年十二月七日，即未再繳息還本，屢經催討均遭置之不理，
    依約上開借款已於九十四年一月八日喪失期限利益，視為全
    部到期，玆被告二人既為連帶保証人，自應負連帶清償之責
    。又訴外人陳樹源的薪水自發薪後就直接劃撥到郵局的帳戶
    ，所以原告沒有辦法扣其薪水，縱使沒有通知被告，被告也
    不能因此而免除責任。爰依消費借貸及連帶保証之法律關係
    提起本訴，並聲明判決如主文所示。
二、被告方面則以﹕原告於訴外人陳樹源未再繳息還本之後迄今
    均未通知保証人該事實，即主張被告亦喪失期限利益，於法
    容有未合。原告未直接就訴外人陳樹源帳戶內之金額扣款，
    亦未盡善良管理人之責任，亦有疏失云云資為抗辯。並聲明
    駁回原告之訴。
三、兩造不爭執事項
     原告主張訴外人陳樹源邀同被告甲○○、乙○○二人為連
     帶保証人向原告之彰化分行借款0000000元，借款期間自91
     年2月7日起至98年2月7日止， 貸放利率依基本放款利率減
     三. 三九三％計算機動調整， 現貸放年利率為二. ０六五
     ％，本金及利息自借款日起，每一個月一期， 分八四期平
     均攤還， 第一次本息攤還日為九十一年三月七日。如借款
     到期或視為全部到期立即償還時， 按約定利率計付遲延利
     息，逾期償還本金、利息或本息時，本金自到期日起，利
     息自繳息日起，逾期在六個月以內部份照約定利率百分之
     十，逾期超過六個月部份、照約定利率百分之二十， 計收
     違約金。詎訴外人陳樹源借得上開款項後，本息僅繳至九
     十三年十二月七日，即未再繳息還本，被告二人為連帶保
     証人之事實。
 四、被告雖以前詞置辯， 惟查：
   （一）按借用人應於約定期限內，返還與借用物種類、品質
         、數量相同之物。又連帶債務之債權人，得對於債務
         人中之一人或數人或其全體，同時或先後請求全部或
         一部之給付。民法第四百七＋八條第一項前段、第二
         百七十三條第一項分別定有明文。又保証債務之所謂
         連帶，係指保証人與主債負同一債務，對於債權人各
         負全部給付之責任而言，此就民法第二百七十二條第
         一項規定連帶債務之文義參照觀之甚明。最高法院四
         十五年台上字第一四二六號判例即著有明文。依上開
         說明，被告二人既係連帶保証人，其二人對債權人之
         原告自應負全部給付之責任，縱原告未另通知保証人
         之被告有關主債務人未清償之事實，其二人仍應與主
         債務人同負清償債務之責任。故原告對被告之請求權
         並不因未通知被告而受影響。
（二）、承上所述，原告既得先後或同時，分別向主債務人或連
        帶保証人請求，則原告縱未先向主債務人請求或自主債
        務人之帳戶直接扣款，均不影響原告對被告二人之請求
        權。
五、綜上所述，被告二人所辯，均無足採。從而原告依據消費借
    貸及連帶保証之法律關係，請求被二人應連帶告給付原告如
    主文第一項所示之金額、利息及違約金，洵屬有據，應予准
    許。
六、訴訟費用負擔之依據：民事訴訟法第八十五條第二項。
中　　華　　民　　國　　94　　年　7    月　　 20  　　日
              臺灣彰化地方法院民事第二庭
                                  法　官　何志通
以上正本係照原本作成。
如對判決上訴，應於判決送達後20日內向本院提出上訴狀。
中　　華　　民　　國　　94　　年　7    月　　 20  　　日
                                  書記官　莊福來
